臺灣彰化地方法院刑事判決　　　　　　　　　　　　　九十一年度訴字第七四四號
　　公　訴　人　臺灣彰化地方法院檢察署檢察官
　　被　　　告　甲○○
右列被告因違反毒品危害防制條例案件，經檢察官提起公訴（九十一年度毒偵字第五
一六號），本院判決如左：
     主  文
甲○○連續施用第一級毒品，累犯，處有期徒刑捌月，扣案之海洛因壹包（淨重零點
壹參公克）沒收銷燬之；又連續施用第二級毒品，累犯，處有期徒刑陸月。應執行有
期徒刑壹年，扣案之海洛因壹包（淨重零點壹參公克）沒收銷燬之。
     事  實
一、甲○○於民國八十五年間，因違反肅清煙毒條例及違反麻醉藥品管理條例案件，
    分別經法院判處有期徒刑三年二月及八月，嗣合併定其應執行刑為有期徒刑三年
    六月，於八十七年八月二十八日假釋出獄並交付保護管束，至八十九年四月一日
    保護管束期滿未經撤銷，視為已執行完畢。甲○○另於八十九年間因施用毒品案
    件，經本院裁定移送觀察、勒戒，認有繼續施用毒品之傾向，而由本院以八十九
    年度毒聲字第三八八八號裁定移送強制戒治，嗣經本院以九十年度毒聲字第一七
    九八號裁定停止戒治，乃於九十年五月十五日出所，惟又經本院以九十年度毒聲
    字第二五八一號裁定撤銷停止戒治而再度入所戒治，至九十年十月十日執行期滿
    出所後，由台灣彰化地方法院檢察署檢察官於九十年十一月八日以九十年度戒毒
    偵字第一六三一、第一六三二號為不起訴處分確定。惟甲○○仍未戒除毒癮，又
    基於施用毒品海洛因之概括犯意，自九十年十二月間某日起至九十一年二月二十
    日止，於其位於彰化縣芬園鄉○○村○○路○段六二七巷十三號之家中，以將海
    洛因摻入香煙中持以吸食之方式，施用毒品海洛因多次，平均約每十多天施用一
    次。另基於施用甲基安非他命之概括犯意，於九十年十二月間某日起至九十一年
    二月二十七日被查獲前約三、四天止，亦在上述住處，以將安非他命置於鋁箔紙
    上點火燒烤成煙霧狀後吸入體內之方式，施用毒品甲基安非他命多次，亦平均約
    十多天施用一次。嗣於九十一年二月二十七日二十二時許，甲○○在彰化縣花壇
    鄉火車站前為警查獲，並扣得甲○○所有之海洛因一包（淨重○、一三公克）。
二、案經彰化縣警察局彰化分局報請台灣彰化地方法院檢察署檢察官偵查起訴。
    理  由
一、訊據被告甲○○對於右揭事實，於本院審理中均坦承不諱，其施用第二級毒品之
    犯行，與警方採尿送驗測得其「甲基安非他命類呈陽性反應」之結果互合，此有
    彰化縣衛生局煙毒尿液檢驗成績書、法務部調查局檢驗通知書，及前述二份檢驗
    結果之姓名對照表在卷可稽，至其施用第一級毒品部分，雖未經尿液檢驗結果測
    得有「嗎啡類」之反應，惟被告自承其最後一次施用海洛係在九十一年二月二十
    日，距查獲採尿日已有一個星期，故其施用之海洛因經體內代謝形成嗎啡成分後
    ，可能已因時隔過久而全完排出體外，自無從由查獲時之尿液檢體測得嗎啡陽性
    反應，然而扣案之白色粉末一包，被告於偵查中自承係其向朋友買來供其施用者
    ，該白粉經送請法務部調查鑑驗之結果，確含有毒品海洛因之成分（淨重○、一
    三公克），此有法務部調查局鑑定通知書在卷可稽，足證被告之自白與事實相符
    。再查被告因施用毒品案件，經法院裁定移送觀察、勒戒，認有繼續施用毒品之
    傾向，而由本院以八十九年度毒聲字第三八八八號裁定移送強制戒治，嗣經本院
    以九十年度毒聲字第一七九八號裁定停止戒治，被告乃於九十年五月十五日出所
    ，嗣復經本院以九十年度毒聲字第二五八一號裁定撤銷停止戒治而再度入所戒治
    ，至九十年十月十日執行期滿出所，而由台灣彰化地方法院檢察署檢察官於九十
    年十一月八日以九十年度戒毒偵字第一六三一、第一六三二號為不起訴處分確定
    等情，有台灣高等法院被告全國前案紀錄表、台灣彰化地方法院檢察署刑案資料
    查註紀錄表、台灣彰化地方法院法務部在監在押資料表，及台灣彰化地方法院檢
    察署九十年度戒毒偵字第三六三一、第一六三二號不起訴處分書在卷可參。本件
    事證明確，被告犯行堪以認定。
二、按海洛因係毒品危害防制條例第二條第二項第一款所規定之第一級毒品，甲基安
    非他命係同條項第二款所規定之第二級毒品；被告前因施用毒品案件，經強制戒
    治期滿並由檢察官為不起訴處分確定，復於五年內再施用第一級及第二級毒品，
    核其所為，係犯毒品危害防制條例第十條第一項之施用第一級毒品罪及同條第二
    項施用第二級毒品罪。又其施用第一級及第二級毒品而持有該毒品之低度行為，
    均為施用毒品之高度行為所吸收，爰不另論罪。至被告多次施用第一、二級毒品
    之犯行，均時間緊接，犯罪構成要件亦相同，顯皆係基於概括之犯意反覆為之，
    均為連續犯，應各論以一罪，並分別依法加重其刑。又被告所犯二罪，犯意各別
    ，行為互殊，應分論併罰。至公訴人起訴書記載被告於九十一年二月二十七日前
    三日內施用毒品海洛因一次之犯行，因與前述尿液檢驗結果及被告於本院審理中
    之自白不符，應認此部分之罪嫌尚有不足，惟此部分綜使成立犯罪，與前述有罪
    部分應有連續犯之裁判上一罪關係，爰不另為無罪之諭知。另公訴人於起訴書除
    記載被告於九十年十二月間施用海洛因一次，及九十一年二月二十七日前四日內
    施用安非他命一次之犯行外，並未論及右述事實欄所記載之其餘犯行，惟該其餘
    部分與有罪部分既分別有連續犯之裁判上一罪關係，基於審判不可分之原則，本
    院自應一併審理之。再查被告於八十五年間，因違反肅清煙毒條例及違反麻醉藥
    品管理條例案件，分別經法院判處有期徒刑三年二月及八月，嗣合併定其應執行
    刑為有期徒刑三年六月，於八十七年八月二十八日假釋出獄，至八十九年四月一
    日假釋期滿未經撤銷，視為已執行完畢等情，有台灣高等法院被告全國前案紀錄
    表、台灣彰化地方法院法務部在監在押資料表附卷可憑，被告於有期徒刑執行完
    畢後，五年內再犯本件有期徒刑以上之二罪，均為累犯，應就前述二罪分別依法
    遞加重其刑。末審酌吸毒雖係自戕行為，惟對家庭及社會之影響甚大，且被告前
    已有一次強制戒治期滿經不起訴處分之紀錄，仍再度施用毒品不輟，顯見其並無
    禁絕毒品之決心，然其於犯後坦承犯行，態度尚稱良好等一切情狀，分別量處如
    主文所示之刑，並定其應執行刑，以示懲戒。至警方於九十一年二月二十七日扣
    案之海洛因一包（淨重○、一三公克），被告坦承係其本人所有而為警方當場查
    獲之毒品，爰依毒品危害防制條例第十八條第一項前段宣告沒收銷燬之。
據上論斷，應依刑事訴訟法第二百九十九條第一項前段，毒品危害防制條例第十條第
一項、第二項、第十八條第一項前段，刑法第十一條前段、第五十六條、第四十七條
、第五十一條第五款，判決如主文。
本案經檢察官許嘉龍到庭執行職務。
中      華      民      國    九十一    年      八      月    二十九    日
                              審判長法官   余  仕  明
                              法      官   陳  連  發
  法      官   黃  玉  齡
右正本證明與原本無異。
如不服本判決，應於判決送達後十日內向本院提出上訴狀( 須附繕本 )。
                              法院書記官   林  憲  男
中      華      民      國    九十一    年      八      月      三十    日
毒品危害防制條例第十條
施用第一級毒品者，處六月以上五年以下有期徒刑。
施用第二級毒品者，處三年以下有期徒刑。
